【裁判字號】    95,簡上,96
【裁判日期】    950530
【裁判案由】    著作權法
【裁判全文】
臺灣板橋地方法院刑事判決              95年度簡上字第96號
上  訴  人  臺灣板橋地方法院檢察署檢察官
上  訴  人
即  被  告  甲○○
選任辯護人  陳志勇律師
上列上訴人等因被告違反著作權法案件，不服本院於中華民國九
十四年十二月三十日以九十四年度簡字第四八０一號所為之第一
審判決，提起上訴，本院管轄之第二審合議庭判決如下：
    主  文
原判決撤銷。
甲○○連續明知係侵害著作財產權之重製光碟而意圖散布而公開
陳列，處有期徒刑陸月，如易科罰金，以參佰元折算壹日。緩刑
貳年。扣案之「天真可愛」盜版影音光碟貳套（共拾陸片）均沒
收。
    事  實
一、甲○○明知「天真可愛」之影音光碟，係基本國際股份有限
    公司（以下簡稱基本公司）享有原著作財產權人日本東京放
    送系統股份有限公司專屬授權之視聽著作，未經基本公司許
    可，不得擅自以移轉所有權之方法散布上開影音光碟。詎甲
    ○○於民國九十四年八月初某日，向真實姓名年籍不詳、自
    稱「陳先生」之男子，以每套新臺幣（下同）二百元之價格
    ，購入不詳人士於不詳時、地擅自重製於光碟，而屬侵害基
    本公司著作財產權之「天真可愛」重製光碟二套（共十六片
    ）後，即基於意圖散布前開重製光碟之概括犯意，自前揭期
    日起至九十四年九月二十日止，連續在臺北縣永和市○○路
    三十二號前之攤位上公開陳列，欲以每套二百五十元之價格
    販售圖利。嗣於九十四年九月二十日晚間九時二十分許，為
    警在上址查獲，並扣得甲○○意圖散布而公開陳列之「天真
    可愛」重製光碟二套。
二、案經臺北縣政府警察局永和分局移送臺灣板橋地方法院檢察
    署檢察官偵查後聲請簡易判決處刑。
    理  由
一、上揭犯罪事實，業據被告於警詢、偵查及本院審理時均自白
    不諱，核與證人即基本公司法務副理乙○○於本院審理時證
    述之情節相符，並有基本公司營利事業登記證、專屬授權書
    影本各一份及現場照片八張在卷可憑，復有「天真可愛」重
    製光碟二套扣案可佐，足認被告之自白確與事實相符。從而
    本案事證明確，被告犯行堪予認定。
二、核被告所為，係犯著作權法第九十一條之一第三項、第二項
    之明知係侵害著作財產權之重製光碟而意圖散布而公開陳列
    罪。被告意圖散布而持有重製光碟之低度行為，為意圖散布
    而公開陳列之高度行為所吸收，不另論罪。被告自九十四年
    八月初某日起至同年九月二十日止，期間多次公開陳列之行
    為，時間緊接，所犯係構成要件相同之罪，顯基於概括犯意
    為之，為連續犯，應依法論以一罪，惟對連續犯之加重其刑
    ，乃採相對主義，而非強制必予加重（最高法院八十六年度
    臺上字第五三一三號判決意旨參考），本院認被告意圖散布
    而公開陳列之「天真可愛」重製光碟僅二套，數量非鉅，且
    始終坦承犯行，爰不加重其刑。檢察官聲請簡易判決處刑意
    旨雖認被告所犯係著作權法第九十一條之一第三項、第二項
    之明知係侵害著作財產權之重製光碟而散布罪，然查被告自
    公開陳列本案重製光碟以來，迄為警查獲時止，尚未販售出
    任何一套影片之事實，業據被告於本院審理時陳稱明確，本
    院復查無其他證據足認被告有何散布「天真可愛」重製光碟
    之犯行，惟檢察官所引法條與本院審理結果所認之應適用法
    條，其條、項並無不同，毋須變更起訴法條。
三、原審依卷內證據資料，認被告犯罪事證明確，而予以論罪科
    刑，固非無見。惟原審未及審酌本案尚乏積極證據足認被告
    有散布「天真可愛」重製光碟之犯行，即逕認其所犯係明知
    係侵害著作財產權之重製物而散布罪，稍有未洽。被告執此
    為由提起上訴，為有理由，應由本院管轄之第二審合議庭將
    原判決予以撤銷改判。至於檢察官以被告虛詞任意提起上訴
    ，犯後態度顯然不良，原審僅量處有期徒刑六月，實屬過輕
    為由，提起上訴，則無理由。爰審酌被告之素行、犯罪之動
    機、目的、手段、所生危害，暨其坦承犯行之犯後態度等一
    切情狀，量處如主文所示之刑，並諭知易科罰金之折算標準
    。又被告前固曾因違反商標法案件，經臺灣臺北地方法院以
    八十六年度易字第四七七七號判決判處有期徒刑三月確定，
    於八十七年六月十八日縮短刑期執行完畢，惟上開案件執行
    完畢後，被告五年以內未曾受有期徒刑以上刑之宣告乙節，
    有臺灣高等法院被告前案紀錄表一份在卷可考，其因一時失
    慮致罹刑典，惟已坦承犯錯，並與被害人基本公司達成和解
    ，賠償基本公司所受損失，有和解書一份附卷可憑（見原審
    卷第六頁），顯見悔意，告訴代理人乙○○亦於本院審理時
    表明同意給予被告緩刑之意，故本院認經此偵審程序之教訓
    ，被告當已知所警惕而信無再犯之虞，上開所宣告之刑，以
    暫不執行為適當，爰併予宣告緩刑二年，以啟自新。扣案之
    「天真可愛」重製光碟二套（本案贓證物品清單上雖將扣案
    光碟名稱分別載為「天真可愛」及「牽絆的愛」，惟「牽絆
    的愛」乃盜版商自行翻譯之片名，實際上與「天真可愛」係
    相同之視聽著作等情，業據證人乙○○於本院審理時證述綦
    詳，附此敘明），應依著作權法第九十八條前段之規定宣告
    沒收。
據上論斷，應依刑事訴訟法第四百五十五條之一第一項、第三項
、第三百六十九條第一項前段、第三百六十四條、第二百九十九
條第一項前段，著作權法第九十一條之一第三項、第二項、第九
十八條前段，刑法第十一條前段、第五十六條前段、第四十一條
第一項前段、第七十四條第二款，罰金罰鍰提高標準條例第二條
，判決如主文。
本案由檢察官丙○○聲請以簡易判決處刑，經檢察官溫祖德到庭
執行職務。
中    華    民    國    95    年    5     月    30    日
                  刑事第九庭  審判長法  官  樊季康
                                    法  官  楊明佳
                                    法  官  劉元斐
上列正本證明與原本無異。
不得上訴。
                                    書記官  郭玉芬
中    華    民    國    95    年    5     月    30    日
附錄本案論罪科刑所引法條：
著作權法第九十一條之一：
擅自以移轉所有權之方法散布著作原件或其重製物而侵害他人之
著作財產權者，處三年以下有期徒刑、拘役，或科或併科新臺幣
五十萬元以下罰金。
明知係侵害著作財產權之重製物而散布或意圖散布而公開陳列或
持有者，處三年以下有期徒刑，得併科新臺幣七萬元以上七十五
萬元以下罰金。
犯前項之罪，其重製物為光碟者，處六月以上三年以下有期徒刑
，得併科新臺幣二十萬元以上二百萬元以下罰金。但違反第八十
七條第四款規定輸入之光碟，不在此限。
犯前二項之罪，經供出其物品來源，因而破獲者，得減輕其刑。
毒品危害防制條例第十條第二項、第十八條第一
項前段，刑法第十一條前段、第五十六條、第四十七條、第四十
一條第一項前段、第三十八條第一項第二款，罰金罰鍰提高標準
條例第二條，判決如主文。


司法院資訊處製作；財團法人民間司法改革基金會備份。
